【裁判字號】    99,審易,5152
【裁判日期】    991230
【裁判案由】    竊盜
【裁判全文】
臺灣高雄地方法院刑事判決            99年度審易字第5152號
公  訴  人  臺灣高雄地方法院檢察署檢察官
被      告  余政紘
上列被告因竊盜案件，經檢察官提起公訴（99年度偵字第30651
號），被告就被訴事實為有罪之陳述，經本院告知簡式審判程序
之旨，並聽取被告與公訴人之意見後，本院裁定進行簡式審判程
序，判決如下：
    主  文
余政紘犯毀壞門扇竊盜罪，累犯，處有期徒刑壹年。
    事 實 及 理 由
一、本件被告余政紘所犯為死刑、無期徒刑、最輕本刑為3年以
    上有期徒刑以外之罪，其於審判程序中就被訴事實為有罪之
    陳述，經本院告知簡式審判程序之旨，並聽取當事人意見後
    ，認宜進行簡式審判程序，爰依刑事訴訟法第273條之1第1
    項規定，裁定進行簡式審判程序，合先敘明。又簡式審判程
    序之證據調查，依刑事訴訟法第273條之2規定，不受同法第
    159條第1項審判外陳述排除之限制，再被告對於卷內之各項
    證據亦不爭執證據能力（本院卷第27頁），故卷內所列之各
    項證據，自得作為證據，先予敘明。
二、本件犯罪事實及證據，除證據清單編號１待證事實欄第12至
    15行「故被告應係破壞前面之鐵捲門鎖之後，拉起鐵捲門侵
    入屋內，然後再由後車逃走等語」更正為「故被告應係破壞
    前面之鐵捲門鎖之後，拉起鐵捲門侵入屋內，然後再由後門
    逃走等語」，並補充「被告於本院審理時之自白」外，餘均
    引用附件檢察官起訴書所載。
三、核被告所為，係犯刑法第321 條第1 項第2 款之毀壞門扇竊
    盜罪。又被告有犯罪事實欄所載之犯罪前科及執行情形，有
    臺灣高等法院被告前案紀錄表1 份在卷可查，其於上開有期
    徒刑執行完畢後5 年內，故意再犯本件有期徒刑以上之罪，
    為累犯，應依刑法第47條第1 項之規定加重其刑。審酌其犯
    後已坦承犯行，態度尚可，然被告不思以己力賺取所需，率
    爾破壞門扇進入被害人住宅行竊，妨害被害人之居家安寧及
    侵害財產權益甚鉅，所為實不宜寬貸，又前有多次竊盜前科
    ，並曾經法院判處有期徒刑10月在案（本院93年度易字第
    293 號），且前因施用毒品罪經本院98年度審簡字第2607
    號判處有期徒刑5 月確定，甫於99年4 月10日因徒刑執行完
    畢出監，有臺灣高等法院被告前案紀錄表在卷可參，未幾又
    再犯本件，足見其並未悔改，況本件被告所竊財物金額不菲
    ，復未賠償被害人或與被害人達成和解，故本件所科刑度，
    不宜過輕，期能使罪責相符，罰當其罪，並令被告心生警惕
    ，達犯罪防制之目的。本院綜合上情，認檢察官求處被告有
    期徒刑9 月，尚屬過輕，爰審酌上述情節及其犯罪動機、目
    的、手段等一切情狀，量處如主文所示之刑，以資儆懲。
四、據上論斷，依刑事訴訟法第273條之1第1項、第299條第1項
    前段、第310條之2、第454條第2項，刑法第321條第1項第2
    款、第47條第1項，判決如主文。
五、如不服本判決，應於判決送達後10日內向本院提出上訴狀。
本件案經檢察官王清海到庭執行職務。
中    華    民    國    99    年    12   月    30    日
                  刑事第十庭    法  官  張  震
以上正本證明與原本無異。
如不服本判決應於收受送達後10日內向本院提出上訴書狀，並應
敘述具體理由；如未敘述上訴理由者，應於上訴期間屆滿後20日
內向本院補提理由書（均須按他造當事人之人數附繕本）「切勿
逕送上級法院」。
中    華    民    國    99    年    12    月    30    日
                                書記官  邱家銘
附錄本判決論罪科刑之法條：
中華民國刑法第321條
犯竊盜罪而有左列情形之一者，處6月以上、5年以下有期徒刑：
一、於夜間侵入住宅或有人居住之建築物、船艦或隱匿其內而犯
    之者。
二、毀越門扇、牆垣或其他安全設備而犯之者。
三、攜帶兇器而犯之者。
四、結夥三人以上而犯之者。
五、乘火災、水災或其他災害之際而犯之者。
六、在車站或埠頭而犯之者。
前項之未遂犯罰之。
附件：
臺灣高雄地方法院檢察署檢察官起訴書
                                     99年度偵字第30651號
    被      告  余政紘  男  37歲（民國○○年○月○日生）
                        住高雄市左營區○○○路103號
                        國民身分證統一編號：Ｚ000000000號
上列被告因竊盜案件，已經偵查終結，認應該提起公訴，茲將犯
罪事實及證據並所犯法條分敘如下：
            犯罪事實
一、余政紘前於民國98年間因施用毒品案件，經法院以98年審簡
    字第2607號判決有期徒刑5 月確定，甫於99年4 月9 日執行
    完畢。仍不知悔改，竟意圖為自己不法之所有，於99年6 月
    14日11、12時許，在高雄市楠梓區右昌一巷183 弄67號陳宏
    彬之住宅前，以不詳之方法破壞該住宅前面鐵門之鎖孔後，
    再開啟該鐵門進入屋內，分別於1 、2 、3 樓之房間內，共
    竊得洋瓶7 瓶、金元寶2 個、舊鈔新臺幣（下同）3,700 元
    、手提袋1 個、手錶1 隻，得手後，從1 樓廚房後門逃逸，
    並將上開竊得之財物，持往高雄市○○路○路段之統一超商
    旁，以3 萬1,700 元之代價，出售予某姓名、年籍不詳之中
    年男子，得款花用殆盡。嗣陳宏彬發現上開財物遭竊，乃報
    警處理，警方於案發現場3 樓書房書桌上之信封，及書桌旁
    之塑膠盒上各採得指紋1 枚，並將採得之該2 枚指紋，送請
    內政部警政署刑警察局鑑定結果，分別與余政紘指紋卡之右
    拇指．左食指指紋相符，而循線查悉上情。
二、案經陳宏彬訴由高雄市政府警察局楠梓分局移送偵辦。
            證據並所犯法條
一、證據清單
┌──┬──────────┬───────────┐
│編號│證據方法            │待證事實              │
├──┼──────────┼───────────┤
│ 1  │被告余政紘於警詢及偵│坦承於上揭時、地竊取告│
│    │查中之供述          │訴人陳宏彬上開財物之犯│
│    │                    │罪事實，惟辯稱其係由後│
│    │                    │門進入云云。          │
│    │                    │惟查：告訴人陳宏彬指稱│
│    │                    │，其屋後門之門外並未設│
│    │                    │鎖，是於屋內用門閂栓住│
│    │                    │，故被告若從後門進入，│
│    │                    │必須將該門破壞才可能進│
│    │                    │入，但其後門完好如初，│
│    │                    │而前面之鐵捲門鑰匙孔遭│
│    │                    │破壞，故被告應係破壞前│
│    │                    │面之鐵捲門鎖之後，拉起│
│    │                    │鐵捲門侵入屋內，然後再│
│    │                    │由後車逃走等語。再參以│
│    │                    │現場照片，告訴人屋前之│
│    │                    │鐵捲門孔確遭破壞，足證│
│    │                    │被告所辯應係避重就輕之│
│    │                    │詞，不足採信。        │
├──┼──────────┼───────────┤
│ 2  │告訴人陳宏彬於警詢及│被告余政紘於上揭時、地│
│    │偵查中之指訴        │破壞其住宅前鐵捲門之鑰│
│    │                    │匙孔，然後拉起鐵捲門，│
│    │                    │侵入屋內竊取財物之事實│
│    │                    │。                    │
├──┼──────────┼───────────┤
│ 3  │高雄市政府警察局楠梓│佐證被告余政紘竊取告訴│
│    │分局刑案現場勘察報告│人陳宏彬家中財物之犯罪│
│    │現場照片40張        │事實。                │
├──┼──────────┼───────────┤
│ 4  │內政部警政署99年7月 │現場採獲之指紋，經送鑑│
│    │14日刑紋字第09900937│定結果，與余政紘指紋卡│
│    │63號鑑定書          │之右拇指．左食指指紋相│
│    │                    │符。佐證被告於上揭時、│
│    │                    │地侵入告訴人住宅竊取財│
│    │                    │物之犯罪事實。        │
├──┼──────────┼───────────┤
│ 5  │刑案資料查註紀錄表  │被告前受有期徒刑之執行│
│    │                    │完畢後，5 年內，故意再│
│    │                    │犯本件有期徒刑以上之罪│
│    │                    │，為累犯之事實。      │
└──┴──────────┴───────────┘
二、核被告所為，係犯刑法第321 條第1 項第2 款之加重竊盜罪
    嫌。被告曾受有期徒刑之執行完畢（有本署刑案資料查註紀
    錄表可參）後，5 年內，故意再犯本件有期徒刑以上之罪，
    為累犯，請依刑法第47條第1 項規定加重其刑。
三、依刑事訴訟法第251 條第1 項提起公訴。
     此    致
臺灣高雄地方法院
中    華    民    國    99    年    10    月    29    日
                              檢  察  官  莊  榮  松
上正本證明與原本無異
中    華    民    國    99    年    11    月    8     日
                              書  記  官
參考法條：
中華民國刑法第321條
（加重竊盜罪）
犯竊盜罪而有左列情形之一者，處 6 月以上、 5 年以下有期徒
刑：
一、於夜間侵入住宅或有人居住之建築物、船艦或隱匿其內而犯
    之者。
二、毀越門扇、牆垣或其他安全設備而犯之者。
三、攜帶兇器而犯之者。
四、結夥三人以上而犯之者。
五、乘火災、水災或其他災害之際而犯之者。
六、在車站或埠頭而犯之者。
前項之未遂犯罰之。

司法院資訊處製作；財團法人民間司法改革基金會備份。
